臺灣桃園地方法院刑事判決　　　　　　　94年度訴字第2088號
公　訴　人　臺灣桃園地方法院檢察署檢察官
被　　　告　辛○○
　　　　　　庚○○
　　　　　　戊○○
上一被告
選任辯護人　黃暖琇律師
被　　　告　寅○○
　　　　　　　　　　9之11號.
上列被告等因詐欺等案件，經檢察官提起公訴（94年度偵字第11
577 、17071 、13126 、17081 號），及移送併案審理（臺灣臺
北地方法院檢察署95年度偵字第3943號、94年度偵字第21389 號
、95年度偵字第21290 號），本院判決如下︰
    主  文
辛○○、庚○○連續幫助連續詐欺，各處有期徒刑陸月，如易科
罰金，均以銀元參佰元即新台幣玖佰元折算壹日。
戊○○共同幫助連續詐欺，處有期徒刑肆月，如易科罰金，以銀
元參佰元即新台幣玖佰元折算壹日。
寅○○幫助詐欺，處有期徒刑參月，如易科罰金，以銀元參佰元
即新台幣玖佰元折算壹日。
    事  實
一、辛○○、庚○○、戊○○、寅○○對於一般人倘有使用金融
    機構帳戶之需求，可自行向銀行業者辦理使用，而無須另以
    金錢利誘之方式，向他人收取存摺、金融卡或語音轉帳密碼
    等金融機構帳戶資料使用之情，當有所認識，是以，倘有人
    以上揭方式收取他人之金融機構帳戶使用，目的往往係為供
    犯詐欺罪使用。詎其等竟先後為下列行為：
  (一)辛○○於94年4 月間自報紙廣告欄得知有人登報收購金融機
    構帳戶之訊息後，其明知提供自己之帳戶資料予他人使用，
    可能幫助他人從事詐欺取財等犯罪，猶基於幫助他人詐欺取
    財之概括犯意，撥打廣告內之電話與自稱「陳仔」之子○○
    （業經本院以94年度訴字第2088號判決判處有期徒刑4 年2
    月，並經臺灣高等法院駁回上訴確定）聯絡後，同意以每本
    存摺新臺幣（下同）2,000 元之代價，出售自己所有之存摺
    ，隨即於如附表1 編號1 所示時間、地點，將其所有如同表
    「帳戶資料」欄所示之金融機構存摺、提款卡及密碼等物，
    以當面交付之方式，連續將該金融機構帳戶存摺、提款卡及
    密碼等物（詳細帳戶資料及交付方式如附表1 編號1 所載）
    交予子○○，共自子○○處取得8,000元之販賣帳戶報酬。
  (二)庚○○於93年7 、8 月間自報紙廣告欄得知有人登報收購金
    融機構帳戶之訊息後，其明知提供自己之帳戶資料予他人使
    用，可能幫助他人從事詐欺取財等犯罪，猶基於幫助他人詐
    欺取財之概括犯意，撥打廣告內之電話與自稱「陳先生」之
    子○○聯絡後，同意以每本存摺3,000 元或4,000 元之代價
    ，出售自己所有之存摺，隨即於如附表1 編號2 所示時間、
    地點，將其所有如同表「帳戶資料」欄所示之金融機構存摺
    、提款卡及密碼等物，以當面交付或快遞寄送之方式，連續
    將該金融機構帳戶存摺、提款卡及密碼等物（詳細帳戶資料
    及交付方式如附表1 編號2 所載）交予子○○，共自子○○
    處取得17 ,000 元之販賣帳戶報酬。
  (三)戊○○於不詳真實年籍之成年友人「周容生」要求提供自己
    之金融機構帳戶供他人使用時，明知提供自己帳戶予他人使
    用，可能幫助他人從事詐欺取財犯罪，猶與「周容生」共同
    基於幫助他人詐欺取財之犯意聯絡，透過「周容生」之安排
    ，於92年1 月13日、16日，先後向誠泰銀行後埔分行、臺北
    富邦銀行板橋分行、上海銀行板橋分行開戶申請如附表1 編
    號3 所示帳戶之存摺及提款卡、密碼後，隨即於92年1 月中
    旬某日將上開帳戶之存摺、提款卡及密碼等物（詳細帳戶資
    料及交付方式如附表1 編號3 所載）交予「周容生」，再由
    「周容生」出售給子○○使用，販賣帳戶所得僅由「周容生
    」取得。
  (四)寅○○明知提供自己之帳戶資料予他人使用，可能幫助他人
    從事詐欺取財犯罪，猶基於幫助他人詐欺取財之犯意，於92
    年8 月7 日起至同年月18日間之某日，在臺灣地區境內某不
    詳地點，將如附表1 編號4 所示帳戶之存摺、提款卡及密碼
    等物無償交付予某不詳姓名年籍之成年人使用，再轉而交由
    子○○及其所屬詐欺集團成員取得使用。
二、辛○○、庚○○、戊○○所有之如附表1 編號1 至4 號所示
    金融機構帳戶存摺、提款卡及密碼等物，經子○○及其所屬
    詐欺集團成員取得使用後，陸續有如附件1 所示乙○○等求
    職者，分別自臺灣地區境內報紙廣告欄得知上述子○○所屬
    詐欺集團成員刊登之應徵「男司機」、「男公關」、「男伴
    遊」、「男兼職」等廣告內容，並撥打廣告所刊行動電話號
    碼，經由電話層層轉接之方式，由該集團配置在大陸地區湖
    北省宜昌市某處之成員接聽後，經各該集團成員詐稱：應徵
    者須先交付保證金、律師見證費等費用後，始可安排工作機
    會等語，致各該應徵者陷於錯誤，而依該接聽電話之集團成
    員所為指示，將上述保證金等款項匯入該集團指定之人頭帳
    戶內，各該被害人匯入之款項迅經該集團成員提領完罄或轉
    匯至他處，致各該求職者因此受有財產上之損害，該子○○
    所屬詐欺集團成員則以上揭詐術先後多次詐得各該求職者受
    騙匯出之金錢，且以辛○○、庚○○、戊○○、寅○○等人
    交付之金融機構帳戶，作為供被害求職者匯入受騙款項及供
    該集團轉帳匯款詐欺所得款項使用。其中，求職者丁○○於
    92年4 月間某日，依中國時報及自由時報所刊「應徵男伴遊
    」廣告上之聯絡電話，撥打電話求職後，該電話由子○○所
    屬詐欺集團成員接聽，該人向丁○○訛稱：該公司服務之客
    戶均為上流人士，資料需保密，為免洩漏客戶資料，故求職
    者要先繳交保證金或律師見證費等費用，若經錄取，會主動
    與之聯絡等詐術，令丁○○信以為真，陷於錯誤，而自92年
    4 月24日起至同年12月16日止之期間內，依照該詐欺集團成
    員指示，前往彰化縣員林鎮華南銀行、誠泰銀行、彰化縣永
    靖郵局、員林郵局、埔心郵局、彰化市○○路郵局等金融機
    構，以跨行轉帳或以提款卡轉帳匯款之方式，先後匯款總計
    1,944,000 元至該詐欺集團成員指定之人頭帳戶內，其中1
    筆丁○○於92年8 月18日某時，前往彰化縣永靖郵局，依照
    該詐欺集團成員指示匯款之89,000元，即匯入如附表1 編號
    4 所示寅○○之銀行帳戶內，該款項一經匯入寅○○帳戶後
    ，隨即於同日遭人分以3 萬元、3 萬元、2 萬元、3 千元之
    方式分次提領，丁○○因此受有財產上之損害。另有求職者
    丙○○於93年8 月4 日，依中國時報所刊「應徵男兼職」廣
    告上之聯絡電話，撥打電話求職後，該電話由子○○所屬詐
    欺集團成員接聽，該人亦以上述相同方式向丙○○施用詐術
    ，令丙○○信以為真，陷於錯誤，而於93年8 月26日依照該
    詐欺集團成員指示，在基隆市某處金融機構匯款8,000 元至
    庚○○所有之臺灣中小企銀基隆分行帳戶（帳號：00000000
    000 號）內，該款項一經匯入庚○○之上開帳戶後，隨即於
    同日遭人提領，丙○○因此受有財產上之損害。
三、辛○○於94年4 月底某日將其所有之如附表1 編號1 所示
    帳戶交付與子○○之後，除經子○○及其所屬集團用以供該
    集團轉帳匯款詐欺所得款項使用外，另有被害人謝秀卿於94
    年4 月29日晚上8 時許，接獲不詳姓名年籍之人撥打電話告
    知其中國信託銀行信用卡遭人冒用，要謝秀卿去中國信託銀
    行查詢作防盜程式，嗣謝秀卿隨即前往高雄市○鎮區○○路
    、凱旋路口之臺灣銀行及瑞隆路中國信託銀行，依指示操作
    後，竟遭不明人士自其帳戶內轉帳匯款共264,750 元至他處
    ，其中61,750元即遭轉帳匯入辛○○所有之萬泰銀行新店分
    行帳戶（帳號：000000000000號）內，迅即遭人提領殆盡，
    致謝秀卿受有財產上之損害。另被害人林婉莉於94年4 月30
    日，接獲不詳姓名年籍之人撥來之電話，佯稱其使用之聯邦
    銀行信用卡有刷卡消費及預借現金款項未付，經林婉莉表示
    並未辦理聯邦銀行信用卡後，該人即佯稱其個人資料外洩，
    必須辦理存款保險，並到臺灣銀行之提款機操作，林婉莉因
    而陷於錯誤，依對方指示操作後，將帳戶內之存款99,970元
    轉帳匯入辛○○所有臺北富邦銀行民生分行帳戶（帳號：00
    0000000000號）內，迅即遭人提領殆盡，致林婉莉受有財產
    上之損害。其後，辛○○再於95年5 月初某日將其所有之如
    附表1 編號1 所示帳戶交付子○○之後，除經子○○及其
    所屬集團用以供該集團轉帳匯款詐欺所得款項使用外，另有
    被害人壬○○於94年5 月15日接獲自稱財政部防偽科人員，
    佯稱其信用卡遭盜刷需更改密碼作業，而提供00-00000000
    、00-00000000 號電話供其聯繫，誘使壬○○依指示前往自
    動提款機操作，壬○○因而陷於錯誤，隨即依指示持提款卡
    前往自動櫃員機操作後，遭人將其帳戶內之存款99,983元轉
    入辛○○所有之華南銀行新店分行帳戶（帳號：0000000000
    00000 號）內，迅即遭人提領殆盡，致壬○○受有財產上之
    損害。
四、本件因警方獲報於94年6月22日前往子○○位於臺北縣新莊
    市○○路266巷1弄2號7樓住處內搜索，並當場扣得大批人頭
    帳戶存摺及金融卡等物後，循線查獲辛○○、庚○○、戊○○、寅○○4人，而悉上情。
五、案經內政部警政署刑事警察局移送及臺北市政府警察局北投
    分局、基隆市警察局第二分局報告臺灣桃園地方法院檢察署
    檢察官偵查起訴及移送併案審理。
    理  由
甲、證據能力部分：
    按被告以外之人於審判外之言詞或書面陳述，除法律有規定
    者外，不得作為證據；被告以外之人於審判外之陳述，雖不
    符刑事訴訟法第159 條之1 至第159 條之4 之規定，而經當
    事人於審判程序同意作為證據，法院審酌該言詞陳述或書面
    陳述作成時之情況，認為適當者，亦得為證據；當事人、代
    理人或辯護人於法院調查證據時，知有第159 條第1 項不得
    為證據之情形，而未於言詞辯論終結前聲明異議者，視為有
    前項之同意，刑事訴訟法第159 條第1 項、第159 條之5 就
    此分別定有明文。查本案被告辛○○、庚○○、戊○○、寅
    ○○於本院準備程序時，已表示同意檢察官所提各項證據方
    法作為本案證據，而被告戊○○之選任辯護人於本院審理中
    亦表示就檢察官所提各項證據方法之證據能力無意見，迄本
    案言詞辯論終結時，被告4 人及被告戊○○之選任辯護人亦
    未就上開證據方法之證據能力聲明異議，且本院審酌上開各
    該證據均非違法取得之證據，並無證據力明顯過低之情形，
    復經本院於審判期日就上開證據進行調查、辯論，依法自有
    證據能力，合先敘明。
乙、有罪部分：
壹、事實認定：
一、訊據被告辛○○、庚○○、戊○○等人業於本院審理中，分
    別就其等於如附表1 所示時地交付自己之金融機構帳戶予他
    人使用，被告辛○○、庚○○並分別取得如附表1 編號1 、
    2 號「報酬欄」所示金錢乙節均坦承不諱，並有如下證據可
    資佐證：
  (一)關於被告辛○○之部分：有被害人謝秀卿、壬○○、林婉莉
    3 人於警詢中之指述，及被害人謝秀卿提出之轉帳交易紀錄
    、萬泰銀行新店分行開戶資料及交易明細、電話00-0000000
    0 號通聯紀錄、華南銀行新店分行開戶資料及交易明細、被
    害人林婉莉提出之自動櫃員機交易明細、受理案件報案紀錄
    表、刑事案件報案三聯單及臺北富邦銀行民生分行函覆存摺
    對帳單、存摺類存款主檔內容查詢單、存款業務往來申請書
    、交易明細表各1 份（以上見移送併案卷）及臺北市政府警
    察局北投分局搜索、扣押筆錄、扣押物品目錄表1 份（見臺
    灣桃園地方法院檢察署94年度偵字第11577 號卷一第107 至
    114 頁）、合作金庫商業銀行新店分行95年10月16日合金店
    字第0950005487號函附開戶基本資料、相關變更申請書籍交
    易明細各1 份（見本院審理卷九第254 至264 頁）附卷可稽
    ，互核相符。
  (二)關於被告庚○○之部分：經同案被告己○○於警詢、偵查中
    供稱：伊自93年7 、8 月間，開始為子○○收購人頭帳戶，
    期間約3 個月，雙方係以行動電話聯絡，子○○自稱「陳大
    哥」，伊接獲警方通知後所交付給警方之庚○○上海銀行基
    隆分行、中國信託銀行基隆分行、國泰世華銀行光復分行、
    台新銀行東基隆分行、臺灣企銀基隆分行等5 本銀行帳戶及
    印章2 枚，均係伊幫陳大哥代收取得之物等語在卷（見臺灣
    桃園地方法院檢察署94年度偵字第17081 號卷一第68頁），
    並有臺灣中小企業銀行基隆分行95年7 月31日95基隆字第90
    155 號函附開戶資料及語音轉帳申請書、掛失申請書、交易
    明細資料、上海商業儲蓄銀行基隆分行95年7 月5 日上基隆
    字第09501080號函附開戶資料及語音轉帳申請書、交易明細
    資料、更換印鑑申請書、中國信託商業銀行95年8 月22日中
    信銀集作000000000003號函附開戶資料、轉帳申請書、交易
    明細資料、台新國際商業銀行95年7 月27日台新作集字第95
    09438 號函附開戶資料、申請語音資料、資金往來明細各1
    份附卷可稽（見本院審理卷八第31至102 頁），並有警方在
    同案被告子○○住處所查扣由被告庚○○交付之上海銀行基
    隆分行、國泰世華銀行光復分行、中國信託銀行基隆分行、
    台新銀行東基隆分行及臺灣企銀基隆分行帳戶存摺各1 本、
    被告庚○○所交付之臺灣企銀提款卡1 張可資佐證，互核相
    符。
  (三)關於被告戊○○之部分：有臺灣新光商業銀行（原誠泰銀行
    ）後埔分行95年8 月25日新光後埔字第033 號函附開戶資料
    及交易明細資料、臺北富邦商業銀行股份有限公司板橋分公
    司95年9 月6 日（95）北富銀板字第213 號函附開戶基本資
    料及往來交易明細表、上海儲蓄銀行板橋分行函附開戶資料
    、交易明細附卷可稽（見本院審理卷九第213 至247 頁），
    並有警方在同案被告子○○住處查扣之被告戊○○所交付之
    上海銀行、誠泰銀行、臺北富邦銀行、中國國際商業銀行、
    核發之帳戶提款卡1 張可資佐證，互核相符。
  (四)此外，同案被告子○○於警詢、偵查中及本院準備程序中供
    稱：其有受所屬詐欺集團之大陸地區人士指示，在臺灣地區
    報紙廣告欄內刊登收購金融機構帳戶之廣告，將其收購得來
    之他人金融機構帳戶交由該詐欺集團成員利用為犯詐欺取財
    罪使用，其有向被告辛○○、庚○○收購帳戶等語明確。又
    被告子○○自92年起，將其收購之金融機構帳戶使用情形及
    其等夫妻2 人與王麗、萬莉麗、郭文亮等詐欺集團成員間利
    益瓜分之情形，製成電腦檔案（檔名：帳號94.04.15.EXECL
    ）1 份，儲存在其所有之個人電腦硬碟及手提電腦硬碟內，
    前開電腦均為警方查扣，並經本院於審理中勘驗在案，其內
    均有紀錄被告辛○○、庚○○、戊○○等人所交付之如附表
    1 編號1 至3 號所示帳戶係如何使用之情形綦詳，此有上開
    電腦經查扣後所列印之檔案資料紙本及本院95年1 月9 日勘
    驗筆錄1 份、勘驗照片10幀附卷（見94年度偵字第17081 號
    卷一第223 頁、本院審理卷四及被告子○○製作之電腦檔案
    資料紙本1 份）可參，亦堪佐證被告辛○○、庚○○、戊○○等人所有之如附表1 編號1 至3 號所示帳戶，均有供同案
    被告子○○及其所屬詐欺集團成員使用之情形無訛。
  (五)綜上所述，被告辛○○、庚○○、戊○○等人所為上揭任意
    性自白，核與事實相符，均堪採信。
二、訊據被告徐文達固坦承如附表1 編號4 所示帳戶為其所申辦
    之帳戶，惟矢口否認有何幫助詐欺犯行，辯稱：伊申請上開
    帳戶之後都未使用，後來好像不見了，直到警方來家裡詢問
    ，其才知道帳戶存摺、提款卡及印章均已遺失云云。經查：
  (一)被害人丁○○遭子○○所屬詐欺集團成員佯以：應徵男公關
    須先匯款訂房保證金、租車金及律師見證費等費用之不實事
    項，對之施以詐術後，致其信以為真，陷於錯誤，乃於92年
    4 月24日起至同年12月16日止之期間內，依照該詐欺集團成
    員指示，先後前往彰化縣員林鎮華南銀行、誠泰銀行、彰化
    縣永靖郵局、員林郵局、埔心郵局、彰化市○○路郵局等金
    融機構，以跨行轉帳或以提款卡轉帳之方式，先後匯款共計
    1,944,000 元至該詐欺集團成員指定之帳戶內，其中被害人
    丁○○於92年8 月18日某時前往彰化縣永靖郵局，依照該詐
    欺集團成員指示匯款之89,000元，即匯入對方指定之寅○○
    所有如附表1 編號4 所示金融機構帳戶內，丁○○因此受有
    財產上之損害，而丁○○匯入寅○○帳戶之款項89,000元均
    隨即於同日遭人分次提領完畢乙節，除據被害人丁○○於警
    詢中指述明確外，並有被害人丁○○提出之報案三聯單、華
    南銀行、誠泰銀行、郵政匯款單及華南銀行存款往來明細各
    1 份（見臺灣桃園地方法院檢察署94年度偵字第17081 號卷
    二第256 至315 頁）及板信商業銀行作業部95年7 月25日板
    信作業字第0958070895號函暨客戶資料、存摺存款戶約定書
    、交易明細表各1 份附卷可稽（見本院審理卷八第222 至22
    8 號），由此足認被害人丁○○之指訴核屬真實。是以，被
    害人丁○○確係遭子○○所屬詐欺集團成員詐欺，而將上開
    受騙款項中之89,000元存入被告寅○○所有之上開帳戶內乙
    節，即堪認定。
  (二)又被告寅○○所有之板信商業銀行陽明分行帳戶（帳號：00
    000000000000號）之存摺、提款卡及密碼等物，係被告於91
    年12月18日前往高雄市○○路上之板信商業銀行陽明分行開
    戶後，經該銀行發予其個人使用之物，此經被告於本院審理
    中供承在卷，此有板信商業銀行作業部95年7 月25日板信作
    業字第0958070895號函暨客戶資料、存摺存款戶約定書各1
    份附卷可佐。查被告寅○○於本院審理中供稱：其於開戶後
    只存入100 元或1,000 元，之後就沒有再使用該帳戶，不知
    道帳戶內為何會有交易情形，其所有之存摺及提款卡、印章
    應該都不見了，時間很久，其沒有去注意云云。惟觀諸卷附
    上開帳戶之交易明細表可知，被告於91年12月18日在銀行存
    入1 千元並申請該帳戶使用後，嗣於92年2 月27日起至同年
    8 月7 日止均有存款及以金融卡領款及跨行提款之情形，然
    每次提款金額為3 千元、5 千元、1 萬元或2 萬元不等，而
    於92年8 月18日有人以跨行轉帳方式存入5 千元後，該5 千
    元即為人以金融卡提領殆盡，另被害人丁○○於92年8 月18
    日跨行匯款89,000元後，該89,000元隨即於同日為人以金融
    卡分次提領3 萬元、3 萬元、2 萬元及3 千元之方式，迅將
    該款項提領83,000元乙節，有上開帳戶之歷史交易查詢紀錄
    1 份（見本院審理卷八第227 頁）可參，此種情形實與本院
    於審判上就同一類型案件之審理經驗所得知之詐欺取財罪犯
    罪態樣多係由被害人因受詐欺而匯出款項至人頭帳戶內，該
    人頭帳戶內之該筆匯款隨即遭人以跨行轉帳或提款卡提領之
    方式提領殆盡之情形相符，而與一般人平時使用該帳戶存、
    提款之方式，迥然有異。
  (三)此外，金融機關帳戶之存摺、提款卡係存戶持有該帳戶內款
    項之證明，金融卡更有自提款機即時提取該帳戶內之款項、
    轉帳，甚至變更提款密碼、臨時借支現金等功能，由其重要
    性而言，設非存戶隨身攜帶，亦必妥為保存，不使之輕易外
    流，甚且，當存戶取得銀行等金融機構發給之金融卡後，銀
    行等金融機關均會要求存戶重新設定金融卡密碼，並提供掛
    失、止付等服務，以防存戶之金融卡遺失或遭人盜用。以此
    論之，本件對被害人丁○○行騙之子○○所屬詐欺集團成員
    ，若欲使用被告寅○○所有之上開帳戶，若非由被告寅○○
    提供相關之提款密碼，並任其使用不予掛失，實無可能遂其
    心意，是以，在兩相對照之下，應足認將被告除有於92年8
    月7 日至同年月18日間之某日，在臺灣地區境內某不詳地點
    ，將上開帳戶之存摺、提款卡交付予不詳姓名年籍成年人持
    有外，復有同時提供該帳戶提款卡之提款密碼予該人使用無
    疑，由此實足推論被告寅○○所有之上開帳戶存摺、提款卡
    及密碼等物，應係其本人於92年8 月7 日至同年月18日間之
    某日交付他人使用，而轉而由子○○所屬詐欺集團成員用以
    供被害人丁○○於92年8 月18日匯入受騙款項使用，始合於
    常情。
  (四)至被告寅○○所辯：其申請上開帳戶後，既未再使用，不知
    何時在家中遭竊遺失，後來是警察來詢問，其才知道帳戶存
    摺、提款卡已經不見云云，除無任何報警或向銀行申請掛失
    止付之紀錄外，亦無其他積極證據可佐，故其上開所辯，要
    屬事後卸責之詞，不足採信。
三、末查，如附件1 所示被害人乙○○等人業於警詢中指述其等
    受子○○所屬詐欺集團成員施以詐術詐騙後，分別匯款進入
    該集團指定之人頭帳戶內，因此受到財產上損害，其匯款時
    間均係在被告辛○○、庚○○、戊○○、寅○○等人交付如
    附表1 所示帳戶予他人使用之後所為乙節，業據被害人乙○○等人於警詢中指述綦詳，並有前揭被害人乙○○等人提出
    之存款存摺歷史往來明細、存摺影本、匯款單、報案三聯單
    等證據附卷（見臺灣桃園地方法院檢察署94年度偵字第1708
    1 號卷二第6 至315 頁、94年度偵字第17081 號卷三第44至
    347 頁、94年度偵字第17081 號卷四第6 至48頁及本院審理
    卷三第51至155 頁）可佐，是以，被害人乙○○等人確實係
    受子○○所屬詐欺集團之詐騙而匯款乙節，亦堪認定。
四、按設定金融存款帳戶，事關存戶個人財產權益之保障，與存
    戶之印鑑章、提款卡結合，其專屬性、私密性更形提高，除
    非本人或與本人具密切之關係者，難認有何理由可自由流通
    使用該存摺、提款卡，一般人亦均有應妥為保管存摺、提款
    卡，以防止被他人冒用之認識，縱有特殊情況偶有將存摺、
    提款卡交付他人之需，亦必深入瞭解其用途後再行提供以使
    用，恆係吾人日常生活經驗與事理；且金融帳戶為個人理財
    之工具，申請開設金融帳戶並無任何特殊之限制，一般民眾
    皆可以存入最低開戶金額之方式申請開戶，一個人可以在不
    同之金融機構申請多數之存款帳戶使用，並無何困難，此乃
    眾所週知之事實，則依一般人之社會生活經驗，苟見非親非
    故之人不以自己名義申請開戶，反而以出價蒐購或租用之方
    式向他人蒐集金融機構帳戶供己使用，衡情當知悉蒐集金融
    帳戶者，係將所蒐集之帳戶用於從事財產犯罪。況觀諸現今
    社會上，詐騙者蒐購人頭帳戶，持以作為信貸、手機簡訊詐
    欺之事，常有所聞，出賣或出租帳戶予非親非故之人，受讓
    人係為從事財產犯罪，已屬人盡皆知之事。本件被告辛○○
    、庚○○、戊○○、寅○○等人明知存摺、提款卡及密碼等
    等有關個人財產、身分之物品，若淪落不明人士手中，極易
    被利用為與財產有關之犯罪工具，竟仍以上開方式分別以有
    償出售或無償交付之方式，將其等所有之存摺、提款卡及密
    碼等物交付予與其於身分上不具密切關係之人此用，顯然其
    等對於該帳戶、提款卡將作為不法使用，有所認知，是雖卷
    內事證並無積極證據證明被告4 人知悉實施詐欺者將如何犯
    罪，而無法於本件認定被告4 人有實施詐欺犯行之共同犯意
    聯絡，但被告4 人既對金融帳戶存摺及提款卡交付他人使用
    ，可能遭持以從事詐欺取財等財產犯罪有所認知，其有幫助
    他人犯詐欺罪之意甚明。又按刑法上之幫助犯，係對於犯罪
    與正犯有共同之認識，而以幫助之意思，對於正犯資以助力
    ，而未參與實施犯罪之行為者而言（最高法院75年度台上字
    第1509號、88年度台上字第1270號判決亦同此意旨）。是以
    ，如未參與實施犯罪構成要件之行為，且係出於幫助之意思
    提供助力，即屬幫助犯，而非共同正犯。本件被告4 人分別
    基於幫助之犯意，交付自己所有之如附表1 所示帳戶、提款
    卡、密碼予他人，再轉交同案被告子○○所屬詐欺集團成員
    利用被告4 人之幫助，意圖為自己不法之所有之概括犯意，
    連續施用詐術使如附件1 所屬被害人各因陷於錯誤，而匯款
    至該詐欺集團成員提供之人頭帳戶（其中被害人丁○○係於
    92年8 月18日匯款89,000元至被告寅○○之上開帳戶內，被
    害人丙○○係於93年8 月26日匯款8,000 元至被告庚○○之
    臺灣企銀基隆分行帳戶內），嗣該集團詐欺取得之款項並有
    使用被告辛○○、庚○○、戊○○所提供之帳戶轉帳匯款之
    情形，是被告4 人所為係參與詐欺取財罪構成要件以外之行
    為，且在無證據證明被告4 人係以正犯之犯意參與犯罪之情
    形下，應認其所為係幫助犯，自屬當然。
五、綜上所述，本案事證明確，被告辛○○、庚○○、戊○○、
    寅○○所涉犯行均堪認定，均應依法論科。
貳、論罪科刑：
一、查被告辛○○、庚○○、戊○○、寅○○行為後，刑法於94
    年2 月2 日修正公布，於95年7 月1 日施行。按行為後法律
    有變更者，適用行為時之法律，但行為後之法律有利於行為
    人者，適用最有利於行為人之法律，修正後刑法第2 條第1
    項定有明文。刑法第2 條本身雖經修正，但刑法第2 條既屬
    適用法律之準據法，本身尚無比較新舊法之問題，應一律適
    用裁判時之修正後刑法第2 條規定以決定適用之刑罰法律，
    核先敘明。又以本次刑法修正之比較新舊法，應就罪刑有關
    之共犯、未遂犯、想像競合犯、牽連犯、連續犯、結合犯，
    以及累犯加重、自首減輕暨其他法定加減原因（如身分加減
    ）與加減例等一切情形，綜其全部罪刑之結果而為比較，如
    新舊法處罰之輕重相同，即無比較適用之問題，即無刑法第
    2 條第1 項之適用，應依一般法律適用原則，適用裁判時法
    （參見最高法院95年度第8 次、第21次之刑庭會議決議意旨
    ）。查刑法第339 條第1 項之詐欺取財罪，法定刑所得科或
    併科之罰金為1 千元以下罰金，據修正後刑法施行法增訂第
    1 條之1 ：「中華民國九十四年一月七日刑法修正施行後，
    刑法分則編所定罰金之貨幣單位為新臺幣。九十四年一月七
    日刑法修正時，刑法分則編未修正之條文定有罰金者，自九
    十四年一月七日刑法修正施行後，就其所定數額提高為三十
    倍。但七十二年六月二十六日至九十四年一月七日新增或修
    正之條文，就其所定數額提高為三倍」及刑法第33條第5 款
    修正為：「主刑之種類如下：五、罰金：新臺幣一千元以上
    ，以百元計算之」等規定，是依修正後之法律，刑法第339
    條第1 項詐欺取財罪所得科或併科之罰金刑最低為新臺幣1
    千元；然依被告4 人行為時之刑法第33條第5 款規定之罰金
    最低額1 元計算，刑法第339 條第1 項之詐欺取財罪所得科
    或併科罰金刑最低額為銀元1 元，經依現行法規所定貨幣單
    位折算新臺幣條例第2 條換算為新臺幣後，其最低額僅為新
    臺幣3 元。又被告辛○○、庚○○先後所犯幫助詐欺取財犯
    行，依修正前刑法第56條連續犯之規定，應就其所犯數次犯
    行論以1 罪，並加重其刑；然上開連續犯之規定，業經修正
    後刑法刪除，依新法應分論併罰之結果，其刑度顯較依修正
    前刑法第56條規定，應論以1 罪，並依法加重其刑之情形為
    重，是以，經比較新舊法之結果，應依刑法第2 條第1 項前
    段之規定，適用修正前之連續犯規定，對被告辛○○、庚○○較有利。綜合上述各條文修正前、後之比較，揆諸前揭最
    高法院決議及修正後刑法第2 條第1 項前段、後段規定之「
    從舊從輕原則」，自應就上開情形適用被告4 人行為時之法
    律，即修正前刑法之相關規定予以論處。
二、查被告4 人僅提供其等之帳戶存摺、提款卡及密碼等相關物
    件，為同案被告子○○所屬詐欺集團成員之連續詐欺取財犯
    行提供助力，有助於上開詐欺集團實施多次詐欺取財犯行，
    而致使如附件1 所示被害人分別受上開詐欺集團成員詐欺，
    因而陷於錯誤匯款，致受有財產上之損害，此外，被害人謝
    秀卿、林婉莉及壬○○亦因先後受到不詳姓名年籍成年人實
    施詐術，而受騙匯款至上開被告辛○○之銀行帳戶內，亦均
    受有財產上之損害。惟本件尚查無被告4 人有以自己實施詐
    欺犯罪之意思，而與他人有詐欺犯罪之犯意聯絡，或被告4
    人有直接參與詐欺犯罪構成要件行為之分擔情事，故其等應
    非共同正犯，應係幫助犯。又被告4 人雖係基於幫助普通詐
    欺之犯意為本案犯行，而正犯子○○及所屬詐騙集團等人其
    後所為係常業詐欺，惟依「所知輕於所犯，從其所知」之法
    理可知，核被告4 人所為，均係犯刑法第30條第1 項及同法
    第339 條第1 項詐欺取財罪之幫助犯，該同案被告子○○、
    丑○○○、甲○、癸○○（以上4 人所涉常業詐欺犯行均經
    臺灣高等法院以95年度上訴字第3309號判決確定）及所屬詐
    欺集團成員均為詐欺取財罪之正犯。
三、按連續幫助與幫助連續原屬有別，如基於概括犯意，多次幫
    助他人犯罪，為連續幫助；如以一幫助行為，幫助他人連續
    犯罪，則為幫助連續，就幫助犯言，僅有一次之犯罪行為（
    最高法院86年度台上字第5680號判決可資照），查詐騙集團
    成員持被告辛○○、庚○○、戊○○所提供之存摺、金融卡
    及密碼等物，各別連續對附件1 所示被害人等施以詐術，時
    間緊接，方法相同，且觸犯構成要件相同之罪名，為連續犯
    。又被告辛○○、庚○○先後多次出售帳戶存摺、提款卡及
    密碼等物，幫助他人犯詐欺取財犯罪，各時間緊接，方法相
    同，各係觸犯構成要件相同之罪名，各係基於概括犯意為之
    ，各為連續犯，應各論以1 罪，並各依法加重其刑。再被告
    4 人所為犯行僅止於幫助，爰依刑法第30條第2 項之規定，
    按正犯之刑減輕之，被告辛○○、庚○○之部分並先加後減
    之。
四、至被告庚○○、戊○○、寅○○3 人原經檢察官起訴涉犯之
    罪名為洗錢防制法第9 條第1 項洗錢罪之部分，業經公訴人
    當庭變更其起訴法條為刑法第30條及同法第339 條第1項 詐
    欺取財罪之幫助犯，本院自得依變更後之罪名審理之。另公
    訴意旨雖認被告辛○○係屬同案被告子○○所屬詐欺集團成
    員，而涉犯修正前刑法第340 條常業詐欺罪嫌云云。惟按，
    犯罪事實應依證據認定之，無證據不得認定犯罪事實，刑事
    訴訟法第154 條第2 項定有明文。查被告辛○○固有提供其
    等申領之金融機構帳戶予同案被告子○○使用之行為，而依
    金融機構帳戶係供用戶本人存提款、匯款使用之特性以觀，
    被告辛○○固明知提供自己之帳戶資料予他人使用，可能幫
    助他人從事詐欺取財犯罪，而其猶基於幫助他人詐欺取財之
    概括犯意，連續交付如附表1 編號1 所示帳戶之存摺、提款
    卡及密碼等物給同案被告子○○之行為，堪認具有幫助詐欺
    之故意至明，業如前述。惟遍閱全卷，查無其他積極證據足
    資證明被告辛○○就同案被告子○○所屬詐欺集團成員所為
    詐欺犯罪，具有任何共同謀議或實施故意或構成要件行為存
    在，故本案即無積極證據證明被告辛○○亦共犯常業詐欺取
    財犯行，自不得逕以常業詐欺罪責相繩，故公訴意旨認被告
    辛○○係共犯修正前刑法第340 條之常業詐欺罪嫌云云，尚
    有誤會。本院審酌被告辛○○所涉犯行，僅係販賣其所申領
    之金融機構帳戶予同案被告子○○使用，其就同案被告子○○及其所屬詐欺集團成員（包含同案被告丑○○○、甲○、
    癸○○在內）如何實施詐術詐欺取得被害人之金錢之構成要
    件行為，均未參與，故認被告辛○○所涉犯者僅為刑法第30
    條、第339 條第1 項之常業詐欺取財罪之幫助犯，公訴意旨
    漏未斟酌此點，而認被告辛○○係犯修正前刑法第340 條之
    罪，尚有未洽，惟其基本社會事實同一，本院自應予審理，
    並變更其起訴法條。
五、爰審酌被告4 人所有之如附表1 所示帳戶存摺、提款卡及密
    碼等物既提供予他人使用，用以詐欺他人財物，所為已影響
    社會正常交易安全，增加被害人尋求救濟之困難，並使犯罪
    之追查趨於複雜，本應予以嚴懲，惟審酌被告辛○○出售帳
    戶之次數為3 次，出售帳戶數量共4 個，獲利共計8,000 元
    、被告庚○○出售帳戶之次數為2 次，出售帳戶數量共5 個
    ，獲利共計17,000元、被告戊○○與「周容生」共同出售帳
    戶之次數僅1 次，出售帳戶數量為4 個，但未取得任何報酬
    利益等情，足認被告辛○○、庚○○之犯罪情節較重，被告
    戊○○之犯罪情節較輕，併斟酌被告辛○○、庚○○及戊○○於本院審理中均坦承犯行，犯後態度良好等一切情狀，爰
    分別量處被告辛○○、庚○○如主文第1 項所示之刑，及量
    處被告戊○○如主文第2 項所示之刑；另審酌被告寅○○無
    償交付帳戶予他人使用之次數僅1 次，且所交付之帳戶僅有
    1 個，犯罪情節甚輕，然其於本院審理中猶否認犯行，犯罪
    後態度不佳等一切情狀，爰量處如主文第3 項所示之刑。
六、末按，被告4 人行為時之刑法第41條第1 項有關易科罰金之
    折算標準已於94年2 月2 日修正公布，罰金罰鍰提高標準條
    例第2 條並於95年5 月17日修正刪除，均自95年7 月1 日施
    行，有關易科罰金之折算標準，被告行為時之易科罰金折算
    標準，修正前罰金罰鍰提高標準條例第2 條前段（現已刪除
    ）規定，就其原定數額（1 元以上3 元以下）提高為1 百倍
    折算1 日，則被告4 人行為時之易科罰金折算標準，應以銀
    元1 百元以上3 百元以下折算1 日，經折算為新臺幣後即以
    新臺幣3 百元以上9 百元以下折算一日，惟95年7 月1 日施
    行之刑法第41條第1 項前段則規定：「犯最重本刑為五年以
    下有期徒刑以下之刑之罪，而受六個月以下有期徒刑或拘役
    之宣告者，得以新臺幣一千元、二千元或三千元折算一日，
    易科罰金。」，比較修正前後之易科罰金折算標準，以修正
    施行前之規定較有利於被告。故依修正後刑法第2 條第1 項
    前段規定，本案應適用行為時即修正前刑法第41條第1 項前
    段、修正前罰金罰鍰提高標準條例第2 條之規定，較有利於
    被告4 人。故本件爰依上開規定分別諭知易科罰金之折算標
    準，以示懲儆。
七、查被告辛○○因出售其所有之金融機構帳戶，而自同案被告
    子○○處取得之報酬8,000 元，及被告庚○○因出售其所有
    之金融機構帳戶，而自同案被告子○○處取得之報酬17,000
    元，均未扣案，且係消費物，恐早經被告辛○○、庚○○花
    用殆盡，並無證據足資證明上開8,000 元、17,000元現款仍
    分屬被告辛○○、庚○○所有，為免將來執行困難，均不予
    宣告沒收，併予敘明。另被告辛○○、庚○○、戊○○3 人
    所分別出售之帳戶存摺、金融卡及密碼等物，業已賣斷並交
    付他人收執使用，故非被告辛○○、庚○○、戊○○3 人所
    有之物，是警方在同案被告子○○處所查扣由被告庚○○交
    付之上海銀行基隆分行、國泰世華銀行光復分行、中國信託
    銀行基隆分行、台新銀行東基隆分行及臺灣企銀基隆分行之
    帳戶存摺各1 本及臺灣企銀提款卡1 張、被告戊○○所交付
    之上海銀行、誠泰銀行、臺北富邦銀行及中國國際商銀提款
    卡各1 張等物，均不得沒收。另被告寅○○所有之如附表1
    編號4 所示帳戶存摺、提款卡及密碼等物，既經被告寅○○
    無償交付他人收執使用，且無證據證明被告寅○○有將上開
    帳戶存摺、提款卡及密碼等物取回自用之情形，又未扣案，
    自無證據足認上開物品仍為被告寅○○所有，本院亦不得併
    予宣告沒收。至於警方在被告辛○○住處查扣之銀行存摺10
    本、提款卡5 張及信用卡5 張等物，並無證據證明該等物品
    係被告辛○○有償出售或無償交付他人收執使用之物，難認
    與本案被告辛○○涉犯之連續幫助連續詐取取財罪有關，本
    院自亦不得併予宣告沒收，均附此敘明。
參、臺灣臺北地方法院檢察署95年度偵字第3943號移送併案意旨
    所稱「被告辛○○將其申請之華南銀行新店分行帳戶（帳號
    ：000000000000000 號），將存摺、提款卡等物交付他人使
    用，被害人壬○○於94年5 月15日接獲自稱財政部防偽科人
    員，佯稱其信用卡遭盜刷需更改密碼作業，而提供00-00000
    000 、00-00000000 號電話聯繫，誘使被害人依其指示前往
    提款機操作，被害人不疑有詐，隨即依指示前往提款機操作
    ，而將帳戶內之存款99,983元轉入辛○○所有之上開帳戶內
    ，壬○○匯款後始知受騙」，及同署94年度偵字第21389 號
    移送併案意旨所稱「被告辛○○將其申請之萬泰銀行新店分
    行帳戶（帳號：000000000000號），將存摺、提款卡等物交
    付他人使用，被害人謝秀卿於94年4 月29日晚上8 時許，接
    獲不詳姓名年籍之人打電話告知其中國信託銀行信用卡遭人
    冒用，要其去中國信託銀行查詢作防盜程式，結果被害人隨
    即前往在高雄市○鎮區○○路、凱旋路口之臺灣銀行及瑞隆
    路中國信託銀行，依指示操作後，竟遭不明人士轉帳騙走共
    264,750 元，其中61,750元遭轉帳匯入辛○○所有之上開帳
    戶內，謝秀卿匯款後始知受騙」，及同署95年度偵字第2129
    0 號移送併案意旨所稱「被告辛○○將其申請之臺北富邦銀
    行民生分行帳戶（帳號：000000000000號），將存摺、提款
    卡等物交付他人使用，被害人林婉莉於94年4 月30日接獲不
    詳姓名年籍之人撥來之電話，佯稱其使用之聯邦銀行信用卡
    有刷卡消費及預借現金款項未付，經林婉莉表示並未辦理聯
    邦銀行信用卡後，該人即佯稱其個人資料外洩，必須辦理存
    款保險，並到臺灣銀行之提款機操作，林婉莉因而陷於錯誤
    ，依對方指示操作後，將帳戶內之存款99,970元轉帳匯入辛○○所有之上開帳戶內，林婉莉匯款後始知受騙」等節，經
    查上開經被告辛○○出售之帳戶，核與本案經起訴如附表1
    編號1 所示萬泰銀行新店分行、臺北富邦銀行民生分行及華
    南銀行新店分行之帳戶相符，係被告辛○○於附表1 編號1
    所示出售帳戶時地同時出售予他人使用之物等情，業經被告
    辛○○於本院審理中供述明確，並有上開帳戶之開戶資料及
    交易明細資料附卷可稽。且被告辛○○所為出售如附表1 編
    號1 所示各該金融機構帳戶之行為，為連續犯，並經本案起
    訴及經本院論罪科刑在案，則上揭移送併案意旨所指出售帳
    戶犯行，核與本案經起訴之部分為同一行為，本院自應併予
    審理之。
肆、公訴意旨另認：被告辛○○所販賣之帳戶中，尚包括其在中
    國信託銀行、玉山銀行、台新銀行及國泰世華銀行之帳戶在
    內，因認被告辛○○就上開4 帳戶之部分，亦涉犯修正前刑
    法第340 條之常業詐欺罪嫌；另被告庚○○所販賣之帳戶中
    ，尚包括其在合作金庫基隆分行開戶之帳戶（帳號：000000
    0000000 號）及華南銀行基隆分行之帳戶（帳號：00000000
    0000號）在內，因認被告庚○○就上開2 帳戶之部分，亦涉
    犯刑法第30條、第339 條第1 項之詐欺取財罪之幫助犯嫌云
    云。經查：
  (一)被告辛○○雖坦承其有於附表1 編號1 所示時間，將其所有
    之中國信託銀行、玉山銀行、台新銀行及國泰世華銀行之帳
    戶出售予子○○使用等語在卷，惟卷內查無任何子○○所屬
    詐欺集團詐騙之被害人將受騙款項匯入上開4 帳戶之證據，
    而同案被告子○○所製作之電腦檔案（檔名：帳號94.04.15
    .EXECL）內，亦查無被告辛○○交付上開4 帳戶供其所屬詐
    欺集團使用之相關記載，此有上開電腦經查扣後所列印之檔
    案資料紙本及本院95年1 月9 日勘驗筆錄1 份、勘驗照片10
    幀附卷（見94年度偵字第17081 號卷一第223 頁、本院審理
    卷四及被告子○○製作之電腦檔案資料紙本1 份）附卷可參
    ，又查無上開4 帳戶之存摺、提款卡等物扣案為證，是以，
    公訴意旨就此部分之指述，尚屬不能證明，本應諭知無罪，
    惟此部分既與本件經起訴之部分具有實質上1 罪關係，本院
    即不另為無罪之諭知。
  (二)被告庚○○於本院審理中辯稱：合作金庫及華南銀行之帳戶
    為其私人使用之帳戶，並未出售予他人等語明確，而參諸卷
    附被告庚○○之合作金庫基隆分行帳戶於開戶後，未有任何
    交易情形，亦未申請語音轉帳，另其所有之華南銀行基隆分
    行帳戶於開戶時，未申請語音轉帳，且該帳戶自開戶後均有
    持續存提款之情形，各次存提款之數額並未固定，核與同案
    被告子○○所屬詐欺集團成員以所收集之各人頭帳戶供被害
    人匯款及將詐欺所得款項轉帳匯款之使用情形，迥不相符，
    此有上開2 帳戶之開戶資料及交易明細表附卷可稽（見本院
    審理卷八第91至102 頁），且卷內查無任何同案被告子○○
    所屬詐欺集團詐騙之被害人將受騙款項匯入上開2 帳戶之證
    據，而同案被告子○○所製作之電腦檔案（檔名：帳號94.0
    4.15.EXECL）內，亦查無被告庚○○交付上開2 帳戶供其所
    屬詐欺集團使用之相關記載，此有上開電腦經查扣後所列印
    之檔案資料紙本及本院95年1 月9 日勘驗筆錄1 份、勘驗照
    片10幀附卷（見94年度偵字第17081 號卷一第223 頁、本院
    審理卷四及被告子○○製作之電腦檔案資料紙本1 份）附卷
    可參，又查無上開2 帳戶之相關存摺、提款卡等物扣案為證
    ，是以，公訴意旨就此部分之指述，尚屬不能證明，本應諭
    知無罪，惟此部分既與本件經起訴之部分具有實質上1 罪關
    係，本院即不另為無罪之諭知。
據上論斷，依刑事訴訟法第299 條第1 項前段、第300 條，修正
後刑法第2 條第1 項前段、第30條第1 項、第2 項，刑法第339
條第1 項，修正前刑法第56條、第41條第1 項前段，刑法施行法
第1 條之1 第1 項、第2 項前段，修正前罰金罰鍰提高標準條例
第2 條，判決如主文。
本案經檢察官施宣旭到庭執行職務。
中　　華　　民　　國　　96　　年　　2 　　月　　9 　　日
                  刑事第九庭  審判長法  官  何信慶
                                    法  官  何燕蓉
                                    法  官  胡芷瑜
以上正本證明與原本無異。
如不服本判決書應於送達後10日內向本院提出上訴狀。
                                    書記官  張懿昀
中　　華　　民　　國　　96　　年　　2 　　月　　12　　日
 附表一（被告辛○○、庚○○、戊○○、寅○○之帳戶資料）
┌─┬───┬────┬───────────────┬─────┬────┬──────────┬────┐
│編│被告  │交付帳戶│所交付之金融機構帳戶資料      │報酬      │交付帳戶│交付帳戶地點及方式  │犯罪次數│
│號│      │時間    │                              │（新台幣）│對象    │                    │        │
├─┼───┼────┼───────────────┼─────┼────┼──────────┼────┤
│1 │辛○○│94年4 │臺北富邦銀行民生分行（帳號：45│每本2,000 │子○○（│在台北市○○路與民生│3次     │
│  │      │月下旬  │0000000000號）                │元        │綽號「陳│路口當面交付        │        │
│  │      │        │                              │          │仔」）  │                    │        │
│  │      ├────┼───────────────┼─────┼────┼──────────┤        │
│  │      │94年5 │萬泰銀行新店分行（帳號：039531│每本2,000 │同上    │在臺北縣三重市天台廣│        │
│  │      │月初某日│496400號 ）                   │元        │        │場當面交付          │        │
│  │      ├────┼───────────────┼─────┼────┼──────────┤        │
│  │      │94年5 │1.合作金庫銀行新店分行（帳號：│每本2,000 │同上    │在臺北市○○○路圓環│        │
│  │      │月上旬某│  0000000000000號）           │元，總共取│        │附近某處當面交付    │        │
│  │      │日      │2.華南銀行新店分行（帳號：    │得4,000元 │        │                    │        │
│  │      │        │  000000000000000號 ）        │          │        │                    │        │
├─┼───┼────┼───────────────┼─────┼────┼──────────┼────┤
│2 │庚○○│93年6 月│1.台灣中小企業銀行基隆分行帳戶│每本以3,  │子○○（│當面交付            │2次     │
│  │      │底至7 月│  （帳號：00000000000號）     │000元出售 │自稱「陳│                    │        │
│  │      │初某日  │2.上海商業儲蓄銀行基隆分行帳戶│，共取得  │先生」）│                    │        │
│  │      │        │  （帳號：00000000000000號）  │9,000 元  │        │                    │        │
│  │      │        │3.國泰世華銀行光復分行帳戶（帳│          │        │                    │        │
│  │      │        │  號：000000000000號）        │          │        │                    │        │
│  │      ├────┼───────────────┼─────┼────┼──────────┤        │
│  │      │93年12月│1.中國信託銀行基隆分行帳戶（帳│每本以4,00│同上    │將帳戶存摺、金融卡及│        │
│  │      │18日    │  號：000000000000號）        │0元出售， │        │密碼拿至台北市復興南│        │
│  │      │        │2.台新銀行東基隆分行帳戶（帳號│共取得8,00│        │路某家貨運行以快遞寄│        │
│  │      │        │  ：00000000000000號）        │0元       │        │送方式送至子○○指定│        │
├─┼───┼────┼───────────────┼─────┼────┼──────────┼────┤
│3 │戊○○│92年1 月│1.臺北富邦銀行板橋分行分行（帳│無        │子○○  │其在各該銀行申請帳戶│1次     │
│  │      │中某日  │  號：000000000000號）        │          │        │之存摺、提款卡及密碼│        │
│  │      │        │2.上海銀行板橋分行（帳號：    │          │        │後，隨即交給友人「周│        │
│  │      │        │  0000000000000號 ）          │          │        │容生」，由「周容生」│        │
│  │      │        │3.新光銀行（原誠泰銀行）後埔分│          │        │轉交給子○○交付所屬│        │
│  │      │        │  行（帳號：0000000000000號） │          │        │詐欺集團成員使用    │        │
│  │      │        │4.中國國際商業銀行（帳號：    │          │        │                    │        │
│  │      │        │  000000000000000號 ）        │          │        │                    │        │
├─┼───┼────┼───────────────┼─────┼────┼──────────┼────┤
│4 │寅○○│92年8月7│1.板信商業銀行陽明分行帳戶（帳│無        │某不詳姓│在臺灣地區境內某不詳│1次     │
│  │      │日至同年│  號：00000000000000號）      │          │名年籍之│地點交付其所有之帳戶│        │
│  │      │月18日間│                              │          │成年男子│存摺、提款卡及密碼給│        │
│  │      │之某日  │                              │          │        │對方，再轉而由子○○│        │
│  │      │        │                              │          │        │所屬詐欺集團成員使用│        │
└─┴───┴────┴───────────────┴─────┴────┴──────────┴────┘
